【裁判字號】    95,易,2690
【裁判日期】    951030
【裁判案由】    違反著作權法
【裁判全文】
臺灣臺中地方法院刑事判決              95年度易字第2690號
公  訴  人  臺灣臺中地方法院檢察署檢察官
被      告  甲○○
                      樓
上列被告因違反著作權法案件，經檢察官聲請簡易判決處刑（95
年度偵字第11310號），本院認為應以通常程序審判後，合議庭
裁定依審式審判程序審判，判決如下：
    主    文
甲○○共同連續明知係侵害著作財產權之光碟重製物而散布，處
有期徒刑柒月。緩刑參年。
扣案盜版影音光碟參拾片，及筆記型電腦壹台均沒收。
    事    實
一、甲○○明知片名「殯儀館風雲第一季」「超人前傳第一季」
    「超人前傳第二季」「超人前傳第三季」「超人前傳第四季
    」「星際之門-亞特蘭提斯第一季」及「星際迷航」等ＤＶ
    Ｄ影音光碟之視聽著作權，分別屬於美商華納兄弟娛樂公司
    （下簡稱華納公司）、美商米高梅影片股份有限公司（下簡
    稱米高梅公司）、美商派拉蒙影片股份有限公司（下簡稱派
    拉蒙公司）等享有著作財產權專屬授權之視聽著作，竟與已
    成年年籍不詳自稱「艾力克」之大陸籍男子基於以移轉所有
    權之方法散布重製物之概括犯意聯絡，自民國95年3月間起
    ，由甲○○利用電腦網際網路，在雅虎奇摩拍賣網站上，張
    貼刊登販賣包括上開影集「殯儀館風雲第一季」等在內之盜
    版影音光碟之廣告，並提供「lezhk」之雅虎奇摩網站帳號
    及其郵局帳號（00000000000000000），供聯絡及付款之用
    ，並以每套新台幣（下同）420元至4200元不等之價格，連
    續多次販售包括上開韓劇「殯儀館風雲第一季」等在內之盜
    版影音光碟予不特定顧客牟利，俟顧客匯款後，甲○○即使
    用網路郵件通知「艾力克」自大陸地區郵寄上揭盜版影音光
    碟與顧客，且甲○○、「艾力克」其等2人並約定可朋分2成
    、8成之利潤，以此方式，侵害華納公司、米高梅公司及派
    拉蒙公司等著作權利人之權利。嗣於95年5月10下午2時20分
    許及同日下午3時30分許，為警持搜索票分別至甲○○位於
    台中縣沙鹿鎮○○路381之1號，及台中縣潭子鄉○○村○
    ○路○段504號2樓等住處搜索查獲，並扣得甲○○所販賣遭
    顧客退回有瑕疵之盜版影音光碟30片，及其所有用供以販賣
    前開影音光碟之筆紀型電腦（內建vcd燒錄器）1台。
二、案經華納公司、米高梅公司及派拉蒙公司訴由內政部警政署
    保安警察第二總隊第一大隊第二中隊，移送臺灣臺中地方法
    院檢察署檢察官偵查起訴。
    理    由
一、訊據被告甲○○坦承有前揭犯行，核與告訴人代理人楊泰順
    、乙○○於警詢中之指訴情節相符，並有告訴人著作權證明
    文件、印鑑證明書影本、鑑視報告，及網頁資料影本、被告
    郵局帳戶金融卡影本、現場照片等在卷足稽，復有甲○○所
    販賣遭顧客退回有瑕疵之盜版影音光碟影片30片、筆記型電
    腦1台等扣案可佐，事證明確，被告之犯行洵堪認定。
二、核被告甲○○所為，係犯著作權法第91條之1第3項之罪。其
    與「艾力克」對於上開犯行，有犯意之聯絡及行為之分擔，
    為共同正犯。被告行為後，刑法第56條連續犯之規定，業於
    94年1月7日修正公布刪除，並於95年7月1日施行，則被告之
    犯行，因行為後新法業已刪除連續犯之規定，此刪除雖非犯
    罪構成要件之變更，但顯已影響行為人刑罰之法律效果，自
    屬法律有變更，依新法第2條第1項規定，比較新、舊法結果
    ，仍應適用較有利於被告之行為時法律即舊法論以連續犯（
    最高法院95年第8次刑事庭會議決議參照）。被告所為數散
    布行為，時間緊接，犯罪構成要件相同，顯係出於概括之犯
    意反覆為之，為連續犯，依修正前刑法第56條之規定以一罪
    論，並加重其刑。爰審酌被告犯罪之動機、目的、手段，犯
    罪所生之危害、犯罪後之態度等一切情狀，量處如主文所示
    之刑。查被告前未曾因故意犯罪受有期徒刑以上刑之宣告，
    有台灣高等法院被告前科紀錄表在卷可按，被告坦承犯行，
    深具悔意，其經此教訓，當知警惕而無再犯之虞，本院綜核
    各情，所宣告之刑，認以暫不執行為適當，併予宣告緩刑，
    以啟自新。扣案盜版影音光碟參拾片，及筆記型電腦壹台，
    係被告供犯罪所用之物，依著作權法第98條之規定沒收之。
三、據上論斷，應依刑事訴訟法第二百七十三條之一第一項、第
    二百九十九條第一項前段，著作權法第九十一條之一第三項
    、第二項、第九十八條、刑法第十一條前段、第二條第一項
    、修正前刑法第五十六條、刑法第七十四條第一項第一款，
    ，判決如主文。
中    華    民    國    95    年    10    月    30    日
                  刑事第二庭    法  官  林清鈞
上正本證明與原本無異。
如不服本判決，應於送達後十日內向本院提出上訴狀（須附繕
本），上訴於台灣高等法院台中分院。
                                書記官  賴玉真
中    華    民    國    95    年    10    月    30    日
附錄論罪科刑法條
著作權法第91條之1
擅自以移轉所有權之方法散布著作原件或其重製物而侵害他人之
著作財產權者，處3年以下有期徒刑、拘役，或科或併科新臺幣
五十萬元以下罰金。
明知係侵害著作財產權之重製物而散布或意圖散布而公開陳列或
持有者，處3年以下有期徒刑，得併科新臺幣7萬元以上75萬元以
下罰金。
犯前項之罪，其重製物為光碟者，處6月以上3年以下有期徒刑，
得併科新臺幣20萬元以上2百萬元以下罰金。但違反第87條第4款
規定輸入之光碟，不在此限。


司法院資訊處製作；財團法人民間司法改革基金會備份。
